臺灣臺南地方法院臺南簡易庭民事裁定
110年度南簡聲字第60號
聲  請  人  鄧慶堂

相  對  人  元大國際資產管理股份有限公司

法定代理人  宋耀明
上列當事人間停止執行事件，本院裁定如下：
    主  文
聲請人供擔保新臺幣貳仟伍佰肆拾壹元後，本院110年度司執字
第104734號執行事件之強制執行程序，於本院110年度南簡字第1
859號事件判決確定、和解或撤回前，應暫予停止。
    理  由
一、聲請意旨略以：相對人前持本院93年度執字第29160號債權
    憑證，聲請對聲請人之薪資債權為強制執行（110年度司執
    字第104734號），惟相對人對聲請人如前開債權憑證所示借
    款債權及請求權不存在，相對人就此已提出債務人異議之訴
    ，爰依強制執行法第18條第2項聲請停止執行上述強制執行
    程序等語。
二、有回復原狀之聲請，或提起再審或異議之訴，或對於和解為
    繼續審判之請求，或提起宣告調解無效之訴、撤銷調解之訴
    ，或對於許可強制執行之裁定提起抗告時，法院因必要情形
    或依聲請定相當並確實之擔保，得為停止強制執行之裁定；
    強制執行法第18條第2項定有明文。法院依強制執行法第18
    條第2項定擔保金額而准許停止強制執行之裁定者，該項擔
    保係備供債權人因停止執行所受損害之賠償，其數額應依標
    的物停止執行後，債權人未能即時受償或利用該標的物所受
    之損害額，或其因另供擔保強制執行所受之損害額定之，非
    以標的物之價值或其債權額為依據（參照最高法院91年度台
    抗字第429號民事裁定）。
三、相對人前持本院93年度執字第29160號債權憑證，聲請對聲
    請人之財產為強制執行（110年度司執字第104734號），相
    對人薪資債權遂遭發執行命令，在債權憑證所載債權範圍內
    移轉於相對人，惟聲請人以借款債權不存在及時效抗辯為由
    ，已就此提出債務人異議之訴等情，業據職權核閱本院110
    年度司執字第104734號民事執行卷宗、本院臺南簡易庭110
    年度南簡字第1859號民事卷宗確認無訛。依上述債權憑證所
    載發文日期93年8月27日、繼續執行紀錄表編號1所載聲請執
    行日期109年9月15日予以觀察，聲請人抗辯相對人對其借款
    債權已罹於時效部分，似非毫無依據。由於時效完成係使債
    務人得拒絕給付而非債權消滅，如未准予停止執行恐有回復
    困難或致衍生訴訟，故應有依聲請定相當並確實擔保後，准
    予停止強制執行之必要。揆諸前揭法律規定，聲請人陳明願
    供擔保聲請裁定停止執行，核無不合，應予准許。
四、本院審酌相對人聲請強制執行所載標的金額為新臺幣（下同
    ）17,935元，認本件計算相對人因停止執行而未能即時受償
    金額，應以其聲請執行債權額17,935元為基礎計算。相對人
    因停止執行所受損害，為無法運用該筆資金所發生相當於利
    息之損失，而該項損失利率，依法定利率即週年利率5%計算
    ，較不受利率波動之影響，應屬核算相對人因停止執行所受
    損害之客觀妥適標準。上開債務人異議之訴，訴訟標的價額
    為17,935元，未逾民事訴訟法第466條所定金額，為不得上
    訴第三審之事件，參照各級法院辦案期限實施要點第2條規
    定，該訴訟自起訴至第二審終結確定之期間，可推定為2年1
    0個月（民事簡易訴訟程序辦案期限第一審為10個月、第二
    審為2年），依此計算，相對人因停止執行而未能即時受償
    所受之損害額為2,541元【計算式：17,935元×5%×（2＋10/12
    ）＝2,541元，四捨五入至個位數】，聲請人應以上開金額提
    供擔保為適當，爰裁定如主文所示。
五、依強制執行法第18條第2項，裁定如主文。
中　　華　　民　　國　　110 　年　　12　　月　　20　　日
                  臺灣臺南地方法院臺南簡易庭
                                  法　官　陳谷鴻
以上正本證明與原本無異。　　
如對本裁定抗告，應於收受裁定正本送達後10日內向本院提出抗
告狀，並繳納抗告裁判費新臺幣1,000元整。 
中　　華　　民　　國　　110 　年　　12　　月　　20　　日
                                  書記官   徐慧嵐